臺灣新竹地方法院民事小額判決
110年度竹北小字第148號
原      告  春城汽車旅館股份有限公司

法定代理人  曾瓊姬  
訴訟代理人  黃鴻斌  
被      告  葉峻銜  
上列當事人間請求損害賠償事件，經原告提起刑事附帶民事訴訟
，由本院刑事庭裁定移送前來（109年度竹簡附民字第91號），
本院於民國110年7月13日辯論終結，判決如下：
    主  文
被告應給付原告新臺幣陸萬玖仟元，及自民國一百零九年十二月
二十九日起至清償日止，按年息百分之五計算之利息。
原告其餘之訴駁回。
本判決第一項得假執行。
原告其餘假執行之聲請駁回。
    事實及理由
壹、程序方面
　　本件被告經合法通知，未於言詞辯論期日到場，核無民事訴
    訟法第386條各款所列情形，爰依原告之聲請，由其一造辯
    論而為判決。
貳、實體方面
一、原告主張：被告與訴外人戴嘉辰於民國108年12月7日下午1
    時28分許至原告位於新竹縣○○鄉○○路000號之春城汽車旅館2
    05號房投宿時，被告因不滿隔壁房客噪音，竟故意將房間內
    之飲水機櫃、燈具、電視櫃、VOD接收器、床頭櫃及背板、
    掛衣架、彈簧床、椅子、音響喇叭、吹風機（下稱系爭物品
    ）砸壞，致原告受有上開物品被毀損合計新臺幣（下同）10
    萬元之損害，且該205號房為被告投宿前之不久，原告所重
    新裝潢及購買上開傢俱等用品置放其內的房間，裡面的物品
    於被告投宿前，僅約使用3個月。被告之上開毀損犯行，業
    經本院刑事庭109年度竹簡字第1369號刑事判決判處有期徒
    刑2月在案確定。為此，爰依民法侵權行為之法律關係提起
    本件訴訟。並聲明：被告應賠償原告10萬元及自起訴狀繕本
    送達之翌日起至清償日止按年息5%計算之利息；願供擔保請
    准宣告假執行。
二、被告經合法通知，未於言詞辯論期日到場，亦未提出書狀作
    何聲明或陳述。
三、得心證之理由：
㈠、原告就其主張之上開事實，業有卷附之本院108年度竹簡字第
    1369號刑事判決在卷為憑，而本院上開刑事判決，確已認定
    被告基於毀損之犯意，將系爭物品砸壞，足以生損害於原告
    ，並判處被告犯毀損罪，處有期徒刑2月，得易科罰金，而
    被告並未到場爭執，亦未提出書狀作何聲明或主張，依民事
    訴訟法第280條第3項本文準用同條第1項規定，其視同自認
    ，復經本院依職權調閱上開刑事案件全卷核對無訛，自堪信
    原告上開之主張為真實。
㈡、按因故意或過失，不法侵害他人之權利者，負損害賠償責任
    ；不法毀損他人之物者，被害人得請求賠償其物因毀損所減
    少之價額。民法第184條第1項前段、第196條分別定有明文
    。次按負損害賠償責任者，除法律另有規定或契約另有訂定
    外，應回復他方損害發生前之原狀；第1項情形，債權人得
    請求支付回復原狀所必要之費用，以代回復原狀；不能回復
    原狀或回復顯有重大困難者，應以金錢賠償其損害，民法第
    213條第1、3項、第215條亦分別定有明文。查本件被告毀損
    原告系爭物品，已不法侵害原告之權利，自應就原告因此所
    受之損害，負賠償責任。又本件原告主張其因被告之行為，
    造成系爭物品全部損壞不能修，都已丟棄，該等物品於遭被
    告毀損前，其中飲水機櫃及燈具價值約6,000元、電視櫃約8
    ,000元、VOD接收器約500元、床頭櫃及背板約4萬元、掛衣
    架1,000元、椅子500元、音響喇叭2,000元、吹風機1,000元
    、彈簧床約2、3萬元等語（見本院卷第60、91頁）。經查，
    原告先前之員工王志強（已離職）於系爭刑事案件警詢時，
    陳稱：被告毀損飲水機櫃加燈具、電視櫃與VOD接收器、床
    頭櫃含背板、掛衣架、彈簧床（上墊加下墊）、椅子、音響
    喇叭、吹風機等，價值一共77,500元；上開飲水機櫃加燈具
    價值約6,000元、電視櫃約8,000元、VOD接收器約500元、床
    頭櫃含背板約4萬元、掛衣架1,000元、椅子500元、音響喇
    叭2,000元、吹風機1,000元等情，有警詢調查筆錄及新竹縣
    政府警察局新湖分局山崎派出所照片黏貼紀錄表在卷可佐（
    見刑事案件108年度偵字第13588號卷第13頁背面、第14頁、
    21-29頁）。依系爭物品受損時之上開照片以觀，確實於受
    損前尚屬蠻新而使用不久之物品，並非係屬相當之中古物品
    而須計算其折舊，且衡以原告員工王志強先前於案發當日警
    詢時，所陳述上開物品受損前之價值金額，經核亦與一般市
    場價格相當，應堪可採。至原告雖稱彈簧床 （上墊加下墊
    ）受損前價值約2、3萬元，惟本院審酌該受損彈簧床之型式
    、大小及品質（見上開刑案偵查卷第21頁下方之照片），及
    一般市面上與系爭受損彈簧床為相似型式、大小及品質彈簧
    床之價格（見本院卷內所附網路列印之彈簧床價格資料）等
    情，認系爭受損彈簧床於受損前之價值，應以10,000元計算
    為合理、適當。是以原告因被告之毀損系爭物品，所受之損
    害額合計即為69,000元（即6,000元＋8,000元＋500元＋40,000
    元＋1,000元＋500元＋2,000元＋1,000元＋10,000元），原告雖
    主張其所受損害額共達10萬元，惟就此並未舉證證明，所述
    尚不可採。準此，應認原告得請求被告賠償之金額為69,000
    元，逾此部分之請求，則無從准許。
㈢、綜上所述，原告基於民法侵權行為損害賠償之法律關係，訴
    請被告給付69,000元，及自起訴狀繕本送達被告翌日即109
    年12月29日（見竹簡附民卷第6頁）起至清償日止，按年息5
    %計算之利息，為有理由，應予准許，逾此部分之請求，則
    屬無據，難予准許，應予駁回。
四、本件為刑事附帶提起民事訴訟，依刑事訴訟法第504條第2項
    之規定，免納裁判費，而本件移送民事庭後，亦無其他訴訟
    費用之支出，爰不為訴訟費用負擔之諭知。
五、本件係小額訴訟事件為被告部分敗訴之判決，爰就被告敗訴
    部分依職權宣告假執行。原告就其勝訴部分陳明願供擔保請
    准宣告假執行，僅係促使法院之職權發動，無庸為准駁之諭
    知；至原告敗訴部分，其假執行之聲請已失所依附，應併予
    駁回。
六、據上論結，本件原告之訴為一部有理由，一部無理由，依民
    事訴訟法第436條之23、第436條第2項、第385條第1項前段
    、第436條之19第1項、第436條之20，判決如主文。
中　　華　　民　　國　　110 　年　　7 　　月　　27　　日
                  臺灣新竹地方法院竹北簡易庭
　　　　　　　　　　　　　　　　　法　官　鄭政宗
以上正本係照原本作成。
如對本判決上訴，非以判決違背法令為理由不得為之，且須於判
決送達後20日內向本院提出上訴狀。如委任律師提起上訴者，應
一併繳納上訴審裁判費。
中　　華　　民　　國　　110 　年　　7 　　月　　28　　日
                                　書記官　黃志微